# 请教老师：集团内分公司是否可以选执行小企业会计准则？

提问人：宁移白首 时间：2020-12-17 20:33:07
1 、如题：集团内子公司的分公司执行小企业会计准则是否恰当？根据小企业会计准则第二条，企业集团内的母公司和子公司不适用该准则。项目组认为集团内母子分公司应统一执行企业会计准则。
2 、上年度出具的审计报告部分公司按照小企业会计准则编制，本年度出具的审计报告（单体和合并）时是否需进行前期差错更正？
以上，谢谢老师。

回答人：chenyiwei
1 、分公司不是独立的法人，一般情况下其执行的会计制度不应与其所属法人的总部有差异。
2 、应进行前期差错更正。